臺灣宜蘭地方法院刑事判決　　　　　　　100年度訴字第336號
公　訴　人　臺灣宜蘭地方法院檢察署檢察官
被　　　告　江家銘原名江忠達.
指定辯護人　本院公設辯護人黃之中
上列被告因毒品危害防制條例案件，檢察官提起公訴（100年度
毒偵字第459號），被告於準備程序中就被訴事實為有罪之陳述
，經合議庭裁定由受命法官獨任進行簡式審判程序後，檢察官聲
請與被告進行協商，經本院同意後，檢察官與被告於審判外進行
協商，並聲請改依協商程序而為判決，本院判決如下：
    主  文
江家銘施用第二級毒品，累犯，處有期徒刑肆月；又施用第一級
毒品，累犯，處有期徒刑捌月；應執行有期徒刑拾月。
    事實及理由
一、犯罪事實：江家銘前因施用毒品案件，經本院裁定送觀察、
    勒戒結果，認無繼續施用毒品傾向，由臺灣宜蘭地方法院檢
    察署檢察官於民國89年1月27日以89年度毒偵字第19號、89
    年度毒偵緝字第12號等案件為不起訴處分確定。復因施用毒
    品案件，經本院以94年度訴字第215號判決判處應執行有期
    徒刑一年確定。又因施用毒品案件，先後經本院以94年度訴
    字第514號、95年度訴字第229號判決判處應執行有期徒刑一
    年二月及一年確定，2罪經減刑後，定應執行有期徒刑一年
    又十五日，如易科罰金以新臺幣九百元折算一日，並與前開
    之罪接續執行，於96年8月21日易科罰金執行完畢。復因施
    用毒品案件，因自願參與毒品戒癮治療，經臺灣宜蘭地方法
    院檢察署檢察官為緩起訴處分確定，緩起訴期間自99年10月
    4日起至101年10月3日，現仍在緩起訴期間內。詎仍不知悛
    悔，明知海洛因及甲基安非他命為毒品危害防制條例第二條
    第二項第一、二款所列之第一級毒品及第二級毒品，不得擅
    自施用，竟仍於前揭觀察勒戒執行完畢釋放後五年內，再施
    用毒品經判處罪刑確定後，分別基於施用第一級毒品海洛因
    及第二級毒品甲基安非他命之犯意，於100年4月15日晚間某
    時許，在宜蘭縣羅東鎮○鎮道路附近，以將甲基安非他命置
    於錫箔紙上用火燒烤再吸食煙霧之方式，施用甲基安非他命
    1次；再將海洛因摻入香菸吸食煙霧之方式，先後施用第二
    級毒品甲基安非他命及第一級毒品海洛因各1次，錫箔紙及
    香煙於用畢後已丟棄現滅失而不存在。嗣於100年4月16日清
    晨5時許，在宜蘭縣大同鄉台7甲線19公里處為警查獲，旋經
    警採其尿液送檢驗結果，呈海洛因代謝物鴉片類嗎啡陽性及
    安非他命類甲基安非他命陽性反應，始查悉上情。案經宜蘭
    縣政府警察局移送臺灣宜蘭地方法院檢察署檢察官偵查起訴
    。
二、證據：
（一）被告江家銘（原名江忠達）於檢察事務官詢問時及本院審
      理時自白。
（二）慈濟大學濫用藥物檢驗中心100年5月4日慈大藥字第10005
      0407號函暨檢驗總表、毒品犯罪嫌疑人尿液採驗作業管制
      紀錄表各1份。
（三）如犯罪事實欄所載之不起訴處分書、判決書、緩起訴處分
      書、全國施用毒品案件紀錄表、受觀察勒戒人毒品及前科
      紀錄簡列表、在監在押紀錄表及臺灣高等法院被告被告前
      案紀錄表各1份。
三、本件經檢察官與被告於審判外達成協商之合意且被告已認罪
    ，其合意內容為：（一）就施用第二級毒品部分：被告願受
    科刑範圍為有期徒刑四月；（二）就施用第一級毒品部分：
    被告願受科刑範圍為有期徒刑八月；並願合併定應執行刑為
    有期徒刑十月。經查，上開協商合意並無刑事訴訟法第四百
    五十五條之四第一項所列情形之一，檢察官聲請改依協商程
    序而為判決，本院爰不經言詞辯論，於協商合意範圍內為協
    商判決，合予敘明。
四、應適用之法條：刑事訴訟法第二百七十三條之一第一項、第
    四百五十五條之二第一項、第四百五十五條之四第二項、第
    四百五十五條之八、第四百五十四條、第四百五十五條，毒
    品危害防制條例第十條第一項、第二項，刑法第十一條前
    段、第四十七條第一項、第五十一條第五款。
五、協商判決除有刑事訴訟法第四百五十五條之四第一項第一款
    「於本訊問程序終結前，被告撤銷協商合意或檢察官撤回協
    商聲請者」；第二款「被告協商之意思非出於自由意志者」
    ；第四款「被告所犯之罪非第四百五十五條之二第一項所定
    得以協商判決者」；第六款「被告有其他較重之裁判上一罪
    之犯罪事實者」；第七款「法院認應諭知免刑或免訴、不受
    理者」情形之一，及違反同條第二項「法院應於協商合意範
    圍內為判決；法院為協商判決所科之刑，以宣告緩刑或二年
    以下有期徒刑、拘役或罰金為限」之規定者外，不得上訴。
六、本判決如有前述得上訴之情形而不服本件判決，得自收受判
    決送達之日起十日內，向本院提出上訴書狀（應附繕本，並
    應敘述具體理由），上訴於第二審法院。
本案經檢察官陳錦雯到庭執行職務。
中    華    民    國   100    年    8     月    26    日
                  刑事第二庭  法  官  林惠玲
以上正本證明與原本無異。
如不服本判決應於收受送達後十日內向本院提出上訴書狀，並應
敘述具體理由；其未敘述上述理由者，應於上訴期間屆滿後二十
日內向本院補提理由書(均須按他造當事人之人數附繕本)「切勿
逕送上級法院」。
                              書記官  陳淑宜
中    華    民    國   100    年    8     月    26    日
【附錄本案論罪科刑法條】
毒品危害防制條例第十條：
施用第一級毒品者，處六月以上五年以下有期徒刑。
施用第二級毒品者，處三年以下有期徒刑。